臺灣士林地方法院民事判決　九十年度保險字第一六號
　　原　　　告　　友聯產物保險股份有限公司
　　法定代理人　　甲○○
　　訴訟代理人　　戊○○
　　複　代理人　　乙○○
　　被　　　告　　丙○○
　　訴訟代理人　　丁○○
右當事人間請求損害賠償事件，本院判決如左：
    主    文
被告應給付原告新台幣壹佰肆拾萬元及自民國九十年九月二十一日起至清償日止，按
週年利率百分之五計算之利息。
訴訟費用由被告負擔。
    事    實
甲、原告方面：
  一、聲明：如主文所示。
  二、陳述：被告於民國九十年二月二十二日駕駛其所有車號ＣＺ－七０五六號自小
      客車，在淡金公路與中興街附近，因駕駛不慎未注意車前狀況及無照駕車撞及
      原告所承保車號ＦＥ－九九八號營大貨車，致其車上乘客簡金益死亡，原告依
      強制汽車責任保險法第二十三條規定賠付簡金溢之繼承人洪玉葉新台幣（下同
      ）一百四十萬元，而本件事故係因被告疏忽及無照駕駛所致，違反道路交通管
      理處罰條例第二十一條第一款規定，爰依強制汽車責任保險法第二十七條第一
      項第四款向被告求償所賠付之保險金。
乙、被告方面：
  一、聲明：駁回原告之訴。
  二、陳述：被告雖確於前揭時地肇致車禍，惟被告並非無照駕駛，且原告所承保之
      車號ＦＥ－七０五六號營大貨車違規停放亦與有重大過失，不應由被告單獨負
      全部責任。
    理    由
一、本件原告起訴主張：被告於九十年二月二十二日駕駛其所有車號ＣＺ－七０五六
    號自小客車，在淡金公路與中興街附近，因駕駛不慎未注意車前狀況及無照駕車
    撞及原告所承保車號ＦＥ－九九八號營大貨車，致其車上乘客簡金溢死亡，原告
    已賠付簡金溢之繼承人洪玉葉一百四十萬元，而本件事故係因被告疏忽及無照駕
    駛所致，違反道路交通管理處罰條例第二十一條第一款規定，爰依強制汽車責任
    保險法第二十七條第一項第四款向被告求償所賠付之保險金等情；被告則以：其
    雖確於前揭時地肇致車禍，惟被告並非無照駕駛，且原告所承保之車號ＦＥ－七
    ０五六號營大貨車違規停放亦與有重大過失，不應由被告單獨負全部責任等語置
    辯。
二、原告主張被告於九十年二月二十二日駕駛其所有車號ＣＺ－七０五六號自小客車
    ，在淡金公路與中興街附近，撞及原告所承保車號ＦＥ－九九八號營大貨車，致
    其車上乘客簡金溢死亡，原告已賠付簡金溢之繼承人洪玉葉一百四十萬元之事實
    ，業據提出汽車肇事賠償給付結案同意書、強制汽車保險理賠計算書影本各一份
    為證，並經本院向台北縣政府警察局淡水分局調閱現場圖、照片及相關筆錄核閱
    ，其中ＦＥ－九九八號車之駕駛徐銘徽陳稱：「‧‧‧遇紅燈停車時，我聽到後
    方煞車聲‧‧‧發現自小客車已撞到我的營大貨車後方‧‧‧」等語，而依現場
    圖所示，係被告所駕車輛由後追撞徐銘徽所駕駛於肇事地點因紅燈而暫停之ＦＥ
    －九九八號營大貨車，是原告此部分主張堪信為真實。至被告辯稱ＦＥ－九九八
    號車停放不當亦有過失一節，則與事實不符不足採信。又原告主張被告無照駕駛
    一節，為被告所否認，辯稱其領有駕照等詞，經查：被告雖於八十二年十二月九
    日考領普通小型車駕照，然於八十九年十月十日及八十九年十月二十八日因酒醉
    駕車被吊扣駕照一年，有交通部公路總局台北區監理所九十一年二月二十七日九
    一北監駕字第九一０三六二九號函一份在卷可稽，堪認被告於本件車禍發生時係
    於駕照被吊扣中仍駕駛車輛。
三、按被保險汽車發生汽車交通事故，加害人有違反道路交通管理處罰條例第二十一
    條之規定而駕車者，保險人仍應依本法規定給付保險金，但得在給付金額範圍內
    ，向加害人求償，強制汽車責任保險法第二十七條第四款定有明文。次按駕駛執
    照吊扣期間駕車者，為道路交通管理處罰條例第二十一條第七款所定處罰鍰，並
    禁止其駕駛，扣留其車輛牌照之事由。被告於吊扣駕照期間駕車追撞原告承保車
    輛，致訴外人簡金溢死亡，原告已理賠一百四十萬元之事實，已如前述，揆諸前
    揭規定，原告於理賠範圍內自得向被告求償，從而，原告請求被告給付一百四十
    萬元，及自起訴狀繕本送達翌日即九十年九月二十一日起至清償日止，按週年利
    率百分之五計算之利息，洵屬有據，應予准許。
四、據上論結，本件原告之訴為有理由，依民事訴訟法第七十八條判決如主文。
中　　　華　　　民　　　國　　九十一　　年　　　三　　　月　　二十八　　日
                                        臺灣士林地方法院民事第一庭
~B法　　　官　方彬彬
右為正本係照原本作成。
如對本判決上訴須於判決送達後廿日內向本院提出上訴狀。
中　　　華　　　民　　　國　　九十一　　年　　　四　　　月　　  二　  　日
~B法院書記官　蕭純純
